臺灣新竹地方法院刑事宣示判決筆錄　　99年度審易字第923號
公　訴　人　臺灣新竹地方法院檢察署檢察官
被　　　告　郭文銓
指定辯護人　本院公設辯護人林建和
上列被告因違反毒品危害防制條例案件，檢察官提起公訴（99年
度毒偵字第1371號、99年度偵字第8399號）後，聲請改依協商程
序而為判決，本院於中華民國100 年5 月31日下午4 時，在本院
刑事第十一法庭宣示判決，出席職員如下：
　　　　　　　　審判長法　官　劉兆菊
　　　　　　　　　　　書記官　林兆嘉
　　　　　　　　　　　通　譯　邱立杰
法官起立朗讀判決主文、犯罪事實要旨、處罰條文，及告以上訴
限制、期間並提出上訴狀之法院，且諭知記載其內容：
一、主  文：
    郭文銓持有第一級毒品，累犯，處有期徒刑肆月；扣案之第
    一級毒品海洛因陸包（驗餘淨重合計為捌點貳壹公克，純質
    淨重合計肆點貳貳公克），均沒收銷燬之。又施用第二級毒
    品，累犯，處有期徒刑玖月；扣案之第二級毒品甲基安非他
    命拾陸包（毛重共計拾伍點壹伍公克），均沒收銷燬之；扣
    案之電子磅秤壹臺、塑膠分裝匙貳支及夾鏈袋肆個，均沒收
    之。應執行有期徒刑拾月，扣案之第一級毒品海洛因陸包（
    驗餘淨重合計為捌點貳壹公克，純質淨重合計肆點貳貳公克
    ）、第二級毒品甲基安非他命拾陸包（毛重共計拾伍點壹伍
    公克），均沒收銷燬之；扣案之電子磅秤壹臺、塑膠分裝匙
    貳支及夾鏈袋肆個，均沒收之。
二、犯罪事實要旨：
（一）郭文銓前曾於民國87年間，因施用毒品案件，經臺灣澎湖
      地方法院於87年6 月12日以87年度毒聲字第2 號裁定送勒
      戒處所觀察、勒戒，因認無繼續施用毒品之傾向，而於87
      年8 月20日執行完畢釋放出所，並經臺灣澎湖地方法院檢
      察署檢察官於87年11月2 日以87年度偵字第252 號為不起
      訴處分確定。又於88年間，因施用第二級毒品罪案件，經
      本院於88年11月1 日以88年度毒聲字第2268號裁定送勒戒
      處所觀察、勒戒，因認有繼續施用毒品傾向，經本院於88
      年12月14日以88年度毒聲字第2541號裁定令入戒治處所施
      以強制戒治，嗣因執行屆滿3 月，成效良好，經本院於89
      年5 月1 日以89年度毒聲字第1154號裁定停止戒治，於89
      年6 月8 日停止戒治出所，所餘戒治期間付保護管束，惟
      於保護管束期間，因違反保護管束應遵守事項情節重大，
      復經本院於89年8 月5 日以89年度毒聲字第1930號裁定撤
      銷停止戒治，令入戒治處所施以強制戒治，並於90年2 月
      28日執行完畢釋放出所；刑責部分，則經本院於88年12月
      14日以88年度竹簡字第879 號判處有期徒刑5 月確定，嗣
      與本院89年度易字第191 號加重竊盜罪判決及89年度易字
      第41號妨害自由罪判決經本院於90年5 月11日以90 年 度
      聲字第507 號裁定定應執行有期徒刑1 年4 月確定，於91
      年3 月22日縮短刑期假釋出監，所餘刑期交付保護管束，
      於91年6 月3 日保護管束期滿假釋未經撤銷視為執行完畢
      。又於92年間，因施用第二級毒品罪案件，經本院於92年
      4 月30日以92年度毒聲字第201 號裁定令入戒治處所施以
      強制戒治1 年，迄於93年1 月9 日因毒品危害防制條例修
      正而出所，刑責部分，則經本院於92年10月31日以92年度
      易緝字第42號判處有期徒刑7 月確定，於93年12月20日縮
      刑期滿執行完畢。又於95年間，因連續施用第二級毒品罪
      案件，經本院於95年6 月15日以95年度竹簡字第606 號判
      處有期徒刑6 月確定；又於95年間，因連續轉讓第二級毒
      品罪案件，經本院於95年12月15日以95年度訴字第881 號
      判決判處有期徒刑1 年確定，上揭2 案復經本院於96年7
      月16日以96年度聲減字第49號裁定減為有期徒刑3 月、6
      月，應執行有期徒刑8 月又15日確定，於96年7 月16日縮
      刑期滿執行完畢。又於97年間，因施用第二級毒品罪案件
      ，經本院於97年7 月31日以97年度易字第526 號判決判處
      有期徒刑7 月確定，又於98年間，因施用第二級毒品罪案
      件，經本院於98年4 月30日以98年度審易字第133 號判處
      有期徒刑8 月確定，上揭2 案接續執行，甫於99年3 月31
      日縮刑期滿執行完畢。
（二）詎郭文銓仍不知悔改，明知海洛因及甲基安非他命係具成
      癮性、濫用性及對社會危害性，分別屬於毒品危害防制條
      例第2 條第1 項、第2 項所規範之第一級毒品及第二級毒
      品，不得非法製造、運輸、販賣、轉讓或持有，竟基於持
      有第一級毒品海洛因及第二級毒品甲基安非他命之犯意，
      於99年8 月4 日下午3 時許，在新竹市南寮遊樂場，分別
      以新臺幣（下同）15,000元及20,000元之代價，向綽號「
      阿偉」真實姓名年籍均不詳之成年男子，購得第一級毒品
      海洛因6 包（淨重8.41公克，驗餘淨重8.21公克，純質淨
      重4.22公克）及第二級毒品甲基安非他命16包（毛重共計
      15 .15公克）而持有之。
（三）距郭文銓未戒除毒癮，於前開強制戒治執行完畢釋放出所
      後5 年內，再因施用毒品案件經刑之追訴處罰後，復基於
      施用第二級毒品甲基安非他命之犯意，於99年8 月4 日下
      午6 時許，在新竹縣竹北市○○路○ 段150 巷156 號之住
      處內，以將甲基安非他命置於吸食器內燒烤後吸食其煙霧
      之方式，施用第二級毒品甲基安非他命1 次。嗣經警於同
      日晚間11時50分許，在新竹市○○路與南大路路口，遇郭
      文銓駕駛車牌號碼7561-YU 號之自小客車，見形跡可疑而
      盤查，，並當場查獲第一級毒品海洛因6 包（淨重8.41公
      克，驗餘淨重8.21公克，純質淨重4.22公克）、第二級毒
      品甲基安非他命16包（毛重共計15.15 公克）、不明粉末
      1 包（淨重3.33公克，經送驗後未含毒品成分）、電子磅
      秤1 臺、塑膠分裝匙2 支及包裝毒品用之夾鏈袋4 個（內
      已無毒品殘渣），復經採集郭文銓尿液送驗後，結果呈安
      非他命、甲基安非他命陽性反應，始查悉上情。
（四）案經新竹市警察局第三分局報告臺灣新竹地方法院檢察署
      檢察官偵查起訴後，經檢察官聲請認罪協商判決，由本院
      裁定改依協商程序而為判決。
三、處罰條文：
    毒品危害防制條例第10條第2項、第11條第1項、第18條第1
    項前段，刑法第11條、第51條第5款、第47條第1項、第38
    條第1項第2款。
四、沒收及沒收銷毀之諭知：扣案之第一級毒品海洛因6 包（淨
    重合計8.41公克，驗餘淨重合計8.21公克，純質淨重合計4.
    22公克，保管字號：99年度白字第143 號，扣押物品清單見
    99年度毒偵字第1371號偵查卷第78頁）屬毒品危害防制條例
    第2 條第2 項第1 款所定之第一級毒品，有法務部調查局99
    年10月11日調科壹字第09923022510 號函1 份附卷可佐（見
    上偵查卷第84頁），又扣案之第二級毒品甲基安非他命16包
    （毛重共計15 .15公克，保管字號：99年度院安字第190 號
    ，扣押物品清單見本院卷第19頁），屬毒品危害防制條例第
    2 條第2 項第2 款所定之第二級毒品，兩者均屬違禁物，均
    應依毒品危害防制條例第18條第1 項前段規定，諭知沒收銷
    燬之。至驗罄部分，已失其違禁物之性質，爰不另為沒收銷
    燬之諭知，併此敘明。另扣案之電子磅秤1 臺、塑膠分裝匙
    2 支及包裝毒品用之夾鏈袋4 個（內已無毒品殘渣）（保管
    字號：99年度院保字第788 號，扣押物品清單見本院卷第17
    頁），則係被告郭文銓所有且供其施用第二級毒品所用之物
    ，業據被告郭文銓供承在卷（見本院卷第87頁背面），爰依
    刑法第38條第1 項第2 款規定，宣告沒收之。至於扣案之不
    明粉末1 包（淨重3.33公克，驗餘淨重3.30公克），經送法
    務部調查局濫用藥物實驗室鑑定，未檢驗出法定毒品成分，
    此有上揭法務部調查局濫用藥物實驗室鑑定書在卷可稽，其
    非屬違禁物，又卷內尚無其他事證足證係被告郭文銓供犯本
    件持有第一級毒品海洛因抑施用第二級毒品甲基安非他命犯
    行所用之物，爰不另為沒收之諭知，附此敘明。
五、協商判決除有刑事訴訟法第455 條之4 第1 項第1 款於本訊
    問程序終結前，被告撤銷協商合意或檢察官撤回協商聲請者
    ；第2 款被告協商之意思非出於自由意志者；第4 款被告所
    犯之罪非第455 條之2 第1 項所定得以協商判決者；第6 款
    被告有其他較重之裁判上一罪之犯罪事實者；第7 款法院認
    應諭知免刑或免訴、不受理者情形之一，及違反同條第2 項
    「法院應於協商合意範圍內為判決；法院為協商判決所科之
    刑，以宣告緩刑或2 年以下有期徒刑、拘役或罰金為限」之
    規定者外，檢察官與被告均不得上訴。
六、如有前項得上訴之情形，得自收受宣示判決筆錄送達之日起
    10日內，向本院提出上訴書狀，上訴於第二審法院。
本案經檢察官洪期榮到庭執行職務。
中    華    民    國   100    年    5     月    31    日
                  刑事第九庭    書  記  官  林兆嘉
                                審判長法官  劉兆菊
以上筆錄正本係照原本作成。
中    華    民    國   100    年    5     月    31    日
                                書  記  官  廖宜君
附錄本案論罪科刑法條：
毒品危害防制條例第10條
施用第一級毒品者，處6月以上5年以下有期徒刑。
施用第二級毒品者，處3年以下有期徒刑。
毒品危害防制條例第11條
持有第一級毒品者，處 3 年以下有期徒刑、拘役或新臺幣 5 萬
元以下罰金。
持有第二級毒品者，處 2 年以下有期徒刑、拘役或新臺幣 3 萬
元以下罰金。
持有第一級毒品純質淨重十公克以上者，處 1 年以上 7 年以下
有期徒刑，得併科新臺幣 1 百萬元以下罰金。
持有第二級毒品純質淨重二十公克以上者，處 6 月以上 5 年以
下有期徒刑，得併科新臺幣 70 萬元以下罰金。
持有第三級毒品純質淨重二十公克以上者，處 3 年以下有期徒
刑，得併科新臺幣 30 萬元以下罰金。
持有第四級毒品純質淨重二十公克以上者，處 1 年以下有期徒
刑，得併科新臺幣 10 萬元以下罰金。
持有專供製造或施用第一級、第二級毒品之器具者，處 1 年以
下有期徒刑、拘役或新臺幣 1 萬元以下罰金。